---
title: "Linear Algebra"
subtitle: "빅데이터분석실무 4주차"
author: "ssongplay"
date: "`r format(Sys.Date())`"
output:
  html_document: 
    fig_height: 6
    fig_width: 10
    highlight: zenburn
    theme: readable
    toc: yes
    toc_float: yes
  pdf_document:
    fig_height: 6
    fig_width: 10
    toc: no
  word_document: 
    fig_height: 6
    fig_width: 9
---

# 벡터끼리의 덧셈

```{r}
# 벡터끼리의 덧셈
X = c(1, 3, 5)
Y = c(2, -1, 0)
X + Y
```

### 벡터끼리의 덧셈 : 시각화 in R\* (matlib library)

```{r}
library(matlib)  # matlib library setting

# 플롯 기본 셋팅
xlim <- c(0,6)
ylim <- c(0,6)
plot(xlim, ylim, type="n", xlab="X1", ylab="X2", asp=1)
grid()

# define some vectors
a = c(4,2)
b = c(1,3)

# vector plotting (vectors 함수 활용)
vectors(b, labels="b", pos.lab=4, frac.lab=.5, col="green")
vectors(a, labels="a", pos.lab=4, frac.lab=.5)
vectors(a+b, labels="a+b", pos.lab=4, frac.lab=.5, col="red")
```

# 벡터의 길이 (피타고라스의 정리)

```{r}
# x가 (3,5), y가 (1,2)일때 빗변의 길이
x = c(3, 5)
y = c(1, 2)
y_x = sqrt((3-1)^2 + (5-2)^2)
y_x
```

# 벡터의 각

-   벡터의 각은 곧, 두 벡터간의 관계를 의미!
-   만약 A벡터와 B 벡터가 이루는 각이 90° ? 270° ? \> 서로 독립적인 벡터
-   반대로 이루는 각이 0° ? 180° ? \> 서로 관계가 깊은 벡터
-   그래서 cos θ를 통해 벡터간의 관계를 파악 가능!!
-   Let's try a(0,4), b(5,0) ? a & b 두 벡터의 각은 ?

```{r}
a = c(0,4)
b = c(5,0)
a%*%b/(sqrt(a%*%a) %*% sqrt(b%*%b))
```

# 벡터의 내적 (inner product)

-   내적의 정의
-   $$
     \vec{a} \, \cdot\, \vec{b} = |\vec{a}|*|\vec{b}|*\cos\theta
    $$
-   즉, 두 벡터의 크기 (norm)와 이루는 각의 코사인 곱을 통한 연산
-   벡터와 벡터의 곱이지만 값은 실수(스칼라) 하나로 나옴
-   각의 주는 의미와 마찬가지로 결국 두 벡터의 연관성을 표현 (그래서 다변량으로 표현되는 머신러닝/데이터분석의 세계에서 매우 중요)

```{r}
a = c(2,4)
b = c(3,1)
cos_theta = a%*%b/(sqrt(a%*%a) %*% sqrt(b%*%b)) 
length_a = sqrt(2^2 + 4^2)
length_b = sqrt(3^2 + 1^2)
length_a * length_b * cos_theta
```

-   내적의 선형대수 정의

-   $$
    a^{T}b
    $$

### cosine 함수 그려보기

-   $$
     \cos\theta=0.7일때 \theta는?
    $$

```{r}
res = matrix(0, 980, 1)  # 결과 저장
for(i in 1:980){ # 각도를 키워가며 코사인 값 계산
  res[i,1] = cos(i*pi/180) # 수치를 각도로 변환
}
plot(res, type = "l")
which(res <= 0.7)  # 0.7보다 처음으로 작아지는 값?
```

# Transpose

```{r}
a = matrix(c(2,0,1,1,3,-1), nrow=2)
a
```

```{r}
a_t = t(a)
a_t
```

# 행렬간 합

```{r}
a = matrix(c(1, 4, 2, 5, 3, 6), nrow = 2)
a
```

```{r}
b = matrix(c(0, 2, 1, -1, 0, 5), nrow = 2)
b
```

```{r}
mat_sum = a + b
mat_sum
```

# 행렬에 스칼라 곱

```{r}
c1 = 2
A = matrix(c(1, 2, 0, 5), nrow=2)
c1 * A
```

# 행렬끼리의 곱

```{r}
A = matrix(c(3, 4, -1, 0, 2, 5), nrow = 2)
B = matrix(c(3, 6, 4, 4, -2, 3), nrow = 3)
C = A %*% B
C
```

# Determinant

-   Volume of a matrix

-   역행렬의 존재를 확인하는 도구로써 활용 (1/det(A))

```{r}
A = matrix(c(1, 6, 3, 4), nrow = 2)
det(A)
```

```{r}
B = matrix(c(3, 7, 2, 1, 4, -7, 6, 5, 1), nrow = 3)
det(B)
```

# Inverse

-   숫자의 세계에는 역수라는 개념 존재 (분모와 분자가 뒤집힌 형태)

-   역수는 어떤 숫자가 곱했을 때 , 자기자신(즉, 항등원)인 1이 나오게하는 수

-   행렬에는 역행렬이 그런 역할을 해줌. 즉 나누기의 역할을 위한 행렬이라고 보면 됨

-   행렬의 항등원은 바로 I (Identity matrix, 대각행렬이 1로만 채워진 행렬)

-   가장 대표적인 활용 : linear equation

-   AX = Y라는 문제를 X = A\^-1 Y 형태로 변환하여 쉽게 X를 구할 수 있다

-   R 에서는 `solve` 함수를 활용. 혹은 pracma 라이브러리의 `Inv()` 함수

```{r}
mat = matrix(c(2, 4, 3, 1, 3, 2, 4, 5, 1, 2, 3, 4, 1, 1, 2, 4), nrow = 4)
mat
solve(mat)
library("pracma")
inv(mat)
```

```{r}
mat %*% inv(mat)
```

# Trace (대각 행렬 원소들의 합)

```{r}
A = matrix(c(1, 3, 2, 4), nrow=2)
A_T = t(A)
sum(diag(A%*%A_T))
```

# Vector의 norm

-   "거리"

-   벡터 혹은 행렬의 크기를 표현하는 단위

-   R에서는 `pracma` package의 `Norm()` 함수를 통해 사용

-   벡터나 매트릭스의 크기나 강도, 대표값 등을 알기 어렵기 때문에 하나의 값으로 정의해서 파악하기 위함

```{r}
v = c(1, 2, 1)
v
Norm(v, p=2)
```

```{r}
P = matrix(c(2, 4, 3, 2), ncol=2)
P
Norm(P, p=1)
```

# Eigenvalue & Eigenvector

-   고유값과 고유벡터

-   Eigenvector : A를 선형변환 했을 때, 변환결과가 자기 자신의 상수배가 되는 0이 아닌 벡터

-   Eigenvalue : 상수배값

-   $$
    Av = \lambda v
    $$

-   $$
    A = v \lambda\ v^{-1}
    $$ 로 표현하면 행렬 A는 자신의 고유벡터들을 열벡터로 하는 행렬과 고유값을 대각원소로 하는 행렬의 곱으로 분해가 가능 --\> "고유값 분해"

-   고유값 분해로 행렬의 다양한 연산을 손쉽게 계산 가능

-   Trace(A) = λ1+ λ2+ λ3......

-   PCA(주성분분석) : eigenvalue decomposition을 활용하여 데이터를 효과적으로 축약해주는 방식

-   특성화 방정식 det(A- λI)

-   A- λI = 0 : 고유벡터 존재 조건

-   R에서 `eigen` 함수를 이용하여 구함

```{r}
mat = matrix(c(5, 25, 35, 25, 166, 175, 35, 175, 325), ncol = 3)
mat
```

```{r}
eanalysis = eigen(mat, symmetric = T)  # mat가 대칭 행렬인지 test
eanalysis
```
