---
title: "Function and Programming"
subtitle: "빅데이터분석실무 3주차"
author: "ssongplay"
date: "`r format(Sys.Date())`"
output:
  html_document: 
    fig_height: 6
    fig_width: 10
    highlight: zenburn
    theme: readable
    toc: yes
    toc_float: yes
  pdf_document:
    fig_height: 6
    fig_width: 10
    toc: no
  word_document: 
    fig_height: 6
    fig_width: 9
---

# 프로그래밍에서 함수란?

-   일반적으로 함수는 x를 y에 대응시키는 것

-   프로그래밍에서 함수(function)란 하나의 로직을 재실행 할 수 있도록 하는 것

-   입력값(ex. 변수 1, 변수 2, 변수 3...)을 받아서 계산 또는 작업을 한 뒤, 결과값을 돌려주는 프로그램의 단위를 지칭

# 기초적인 함수 만들어보기

```{r}
# 1부터 N까지 더하기
sum1toN = function(N){
  result = sum(1:N)
  return(result)
}

sum1toN(100)
```

```{r}
# x, y, z 값을 제곱하고 서로 더한 후, root 취하기
sqrt_sum = function(x,y,z){
  result = sqrt(x^2 + y^2 + z^2)
  return(result)
}

sqrt_sum(4, 55, 14)
```

```{r}
# 첫번째와 두번째 함수를 같이 써보기
sqrt_sum2 = function(x,y,z){
  result = sqrt(x^2 + y^2 + z^2)
  result2 = sum1toN(as.integer(result))
  return(result2)
}

sqrt_sum2(1,2,3)

```

# for / while (반복문)

-   for문은 요소별 반복 / while은 조건을 붙인 반복

-   즉, for는 준비한 요소가 소모될 때까지 반복하며, while은 조건이 더이상 "참"이 아니게 될 경우까지 반복

-   for 문의 일반 형태

    ``` {.r}
    for(index in vector){
      i 가 들어있는 반복 code
    }
    ```

<!-- -->

-   while문의 일반 형태

    ``` {.r}
    while(loop_condition){
      code~
    }
    ```

-   서로 유사한 역할을 수행함

-   문제에 따라 while이 효율적인 경우 존재

```{r}
for(i in 1:10){print(i)}
```

```{r}
number = 1
while(number <= 10){
  print(number)
  number = number + 1
}
```

-   중첩 for문 만들어야 하는 경우 (시간 오래걸림)

``` {.r}
for(index in vector){
  for(index2 in vector2){
    code
  }
}
```

--\> 이러한 반복적인 방법은 컴퓨터의 탐색 알고리즘과 머신러닝 알고리즘의 구성에서 매우 중요

-   ex) 특정 조건을 만족할 때까지 해를 대입하라

-   그런데 이런 반복문들이 매우 귀찮은 경우가 존재한다. 이를 해결하기 위해 R에서는 apply 라는 내장 함수를 활용

# apply (반복문)

-   특정 명령을 반복 실행하는 대표적인 내장함수

-   matrix, array, dataframe의 행이나 열에 함수를 적용, 그 결과를 구할 때 활용

```{r}
A = matrix(1:12, nrow = 4, byrow = T)
print(A)
```

```{r}
apply(X = A, MARGIN = 1, FUN = sum)  # margin = 1 은 row 방향으로 다 더하라(sum)는 의미
```

```{r}
apply(X = A, MARGIN = 2, FUN = sum)  # margin = 2 는 column 방향으로 다 더하라(sum)는 의미
```

```{r}
apply(A, 1, sum)
apply(A, 2, sum)
```

-   여러 배열(array)들에 대해 연산도 가능

```{r}
B = array(1:18, dim = c(3, 3, 2)) # 3x3 배열 2개 (총 18개 element)를 만듦
print(B)
```

-   각 배열에 대해 원하는 연산/추출 가능

```{r}
apply(B, 3, diag)
```

-   유사한 기능으로 lapply(리스트에), tapply(factor에), sapply(lapply와 유사) ...

# if/else (조건문)

-   if문은 특정 조건(condition)이 참(true)이면 그 다음 코드를 실행하고 그렇지 않으면(false) else 다음에 나오는 코드를 실행

    ``` {.r}
    if(condition){
      code1
    } else{
      code2
    }
    ```

```{r}
# ex. 홀수/짝수 출력하기
for(i in 1:10){
  if(i%%2 == 0){
    print("짝수")
  }
  else{
    print("홀수")
  }
}
```

-   `ifelse` 를 활용하면 단일 논리값이 아닌 경우에도 활용 가능

    ``` {.r}
    ifelse(condition, yes = a, no = b)
    ```

```{r}
x = 3
y = -5:5
ifelse(x>y, 1, 0)
```

-   True - 1, False= 0으로 인식되기에 더하거나 뺄 수 있음

-   향후 특정 조건에 해당되는 데이터의 개수를 count 할 시 유용

```{r}
TRUE - TRUE
TRUE - FALSE
FALSE - TRUE
FALSE- FALSE
```

# 쉬운 함수를 만들어 마약범죄 소탕하기! (1차 온라인과제)

```{r}
# 범죄 현장 좌표 (x, y)
x = c(2, 5, 5, 5, 1, 5, 7, 4, 5, 6)
y = c(0, 4, 1, 2, 8, 9, 5, 2, 4, 1)

# 마약 거래상 (A, B, C)의 정보
col1 = c(1, 4, 8) # x좌표
col2 = c(5, 7, 1) # y좌표 
col3 = c(5, 1, 3) # 범죄 이력 

# 범죄현장 좌표(site)와 마약거래상의 정보(seller) 
site = data.frame(site=seq(10),x, y)
seller = data.frame(seller=seq(3),col1, col2, col3)
site = as.matrix(site)
seller = as.matrix(seller)

# 거래상(seller)과 거래장소(site)의 거리를 계산하는 함수
distance = function(seller, site){
  dist_mat = matrix(0, 10, 1)
  for(i in 1:10){
    # 유클리디안 거리
    temp = sqrt((seller-site[i,1:2])%*%t(t(seller-site[i,1:2])))
    dist_mat[i,1] = temp
  }
  return(dist_mat)
}

# 산출된 거리를 각각의 거래상의 과거 전과의 숫자로 나눔
result_A = distance(seller[1,2:3],site[,2:3])/seller[1,4]
result_B = distance(seller[2,2:3],site[,2:3])/seller[2,4]
result_C = distance(seller[3,2:3],site[,2:3])/seller[3,4]

# 거리를 전과의 숫자로 나눈 값 중 가장 작은 값을 찾는 함수
# 거래상들을 범죄 현장과 할당하여 return (A=1, B=2, C=3)
who = function(seller){
  who_mat = matrix(0, 10, 1)
   for(i in 1:10){
     if(result_A[i,1] < result_B[i,1]){
       if(result_A[i,1] < result_C[i,1])
         who_mat[i,1] = 1  #A
       else
         who_mat[i,1] = 3  #C
     }
     else{
       if(result_B[i,1] < result_C[i,1])
         who_mat[i,1] = 2  #B
       else
         who_mat[i,1] = 3  #C
     }
   }
  return(who_mat)
}

who(seller)
```

```{r}
# x, y 좌표가 주어졌을 때, A, B, C중 어떤 거래상인지 찾아내는 함수
catch = function(x,y){
  catch_mat = matrix(0, 3, 1)
  xy_mat = matrix(c(x, y), nrow=1, ncol=2, byrow=T)
  # (x,y)와 각 거래상과의 거리를 전과 숫자로 나눈 값을 산출
  for(i in 1:3){
    temp = sqrt((seller[i,2:3]-xy_mat[,1:2])%*%t(t(seller[i,2:3]-xy_mat[,1:2])))/seller[i,4]
    catch_mat[i,1] = temp
  }
  # 가장 작은 값을 구하여 거래상 할당
  if(catch_mat[1,1] < catch_mat[2,1]){
    if(catch_mat[1,1] < catch_mat[3,1])
      result = 1  #A
    else
      result = 3  #C
  }
  else{
    if(catch_mat[2,1] < catch_mat[3,1])
      result = 2  #B
    else
      result = 3  #C
  }
  return(result)
}

#TEST 
catch(8,1)  # 할당 결과 : C
catch(1,5)  # 할당 결과 : A
catch(4,7)  # 할당 결과 : B
```
